---
title: "PredicaoVotacaoDeputados"
author: "Adbys Vasconcelos"
date: "11 de dezembro de 2017"
output: html_document
---

```{r setup, include=FALSE}
knitr::opts_chunk$set(echo = TRUE)

library(lattice)
library(elasticnet)
library(caret)

library(ggplot2)
library(dplyr)
library(leaps)
```

https://rpubs.com/njvijay/16444
Tendo por base os dados da votaçao de Deputado Federal das eleições de 2014 queremos gerar um modelo de predição de votos. Utilizando os dados disponíveis, treinamos modelos utilizando regularização Ridge, Lasso e KNN. Possuímos 23 variáveis possíveis de explicar a quantidade de votos do candidato, utilizaremos todas as variáveis para treinarmos o modelo. 


```{r}
dados <- read.csv("eleicoes2014.csv", fileEncoding = 'latin1')

dados <- dados %>% select(-cargo, -nome)

fitControl <- trainControl( method = "cv",
                            number=5,
                            search="random")


modeloRidge <- train( votos ~ .,
                      data = dados,
                      method = 'ridge',
                      na.action = na.omit,
                      preProcess = c('scale','center', 'nzv'),
                      trControl = fitControl,
                      tuneLength = 50)

modeloLasso <- train( votos ~ .,
                      data = dados,
                      method = 'lasso',
                      na.action = na.omit,
                      preProcess = c('scale','center', 'nzv'),
                      trControl = fitControl,
                      tuneLength = 50)

modeloKnn <- train( votos ~ .,
                      data = dados,
                      method = 'knn',
                      na.action = na.omit,
                      preProcess = c('scale','center', 'nzv'),
                      trControl = fitControl,
                      tuneLength = 50)

```

Iremos agora avaliar cada modelo gerado:

Modelo Ridge:

```{r}
modeloRidge
```

Modelo Lasso:

```{r}
modeloLasso
```

Modelo KNN:

```{r}
modeloKnn
```

Uma forma de avaliarmos qual o melhor modelo gerado é avaliarmos o RMSE. O RMSE, Root Mean Square Error, é uma medida freqüentemente usada que calcula a diferença entre valores previstos por um modelo e os valores realmente observados da variável em estudo. Desta forma percebemos que o modelos com menor RMSE é o KNN com RSME de 71099.92 utilizando um k = 21.

Iremos agora comparar a importancias das variáveis para o modelo Ridge e Lasso:

Importância das variáveis para o modelo Lasso:

```{r}
ggplot(varImp(modeloLasso))
```

Importância das variáveis para o modelo Ridge:

```{r}
ggplot(varImp(modeloRidge))
```

Pelos gráficos acima percebemos que as variáveis possuem a mesma importância tanto para o modelo Lasso tanto para Ridge.
As variáveis mais importantes segundo nossos modelos são: total_receita, recursos_de_partidos, recursos_de_pessoa_juridicas e total_depesa. 

Analisando os valores dos coeficientes de cada varável para o modelo lasso:

```{r}
predict.enet(modeloLasso$finalModel, type='coefficients', s=modeloLasso$bestTune$fraction, mode='fraction')
```

Pela tabela acima percebemos que algumas variáveis possuem valor zero. Estas variáveis com coeficiente zero são as variáveis que são descartadas pelo modelo Lasso, desta forma os valores estado_civil DIVORCIADO(A), grau ESINO MÉDIO COMPLETO, idade, recursos_de_pessoas_juridicas, recursos_de_partidos, total_receita, partido PSB, UF RS são irrelevantes para o modelo de predição  

Utilizaremos agora o melhor modelo de predição e iremos realizar o treino do mesmo utilizando todos os dados disponíveis.


```{r}

modeloKnn <- train( votos ~ .,
                      data = dados,
                      method = 'knn',
                      na.action = na.omit,
                      preProcess = c('scale','center', 'nzv'))

```


